臺灣高等法院高雄分院刑事判決　　　　94年度上訴字第1309號
上　訴　人　臺灣屏東地方法院檢察署檢察官
被　　　告　甲○○
上列上訴人因被告違反毒品危害防制條例案件，不服臺灣屏東地
方法院94年度訴字第547 號中華民國94年8月11日第一審判決（
起訴案號：臺灣屏東地方法院檢察署94年度毒偵字第1092號），
提起上訴，併辦案號：94年度毒偵字第1991號，本院判決如下：
     主  文
原判決撤銷。
甲○○連續施用第一級毒品，累犯，處有期徒刑壹年貳月。扣案
之海洛因壹包（淨重零點零捌公克，空包裝重零點柒公克）、
殘留海洛因之注射針筒壹支，均沒收銷燬之。
     事  實
一、甲○○於民國（下同）89年間，因施用毒品案件，經台灣台
    中地方法院裁定送觀察、勒戒後，認無繼續施用毒品傾向，
    由台灣台中地方法院檢察署檢察官於89年10月7 日以89年度
    毒偵字第5022號為不起訴處分確定後，又於92年間，因犯施
    用毒品罪，經台灣屏東地方法院檢察署檢察官以92年度毒偵
    字第746 號聲請簡易判決處刑，並聲請強制戒治，而由台灣
    屏東地方法院以92年度潮簡字第414 號判處有期徒刑7 月確
    定，並以92年度毒聲字第577 號裁定送戒治處所施以強制戒
    治1 年，嗣經裁定停止戒治付保護管束。甲○○於保護管束
    期間，又因施用第一級毒品案件，經台灣屏東地方法院檢察
    署檢察官提起公訴，而由台灣屏東地方法院以93年度訴字第
    251 號判處有期徒刑7 月確定，與上開所處罪刑接續執行，
    於93年12月13日假釋出監，而於94年2 月18日期滿執行完畢
    。詎甲○○於上開觀察、勒戒執行完畢釋放後5 年內，基於
    施用第一級毒品海洛因之概括犯意，自94年3 月中旬某日起
    至同年7 月28日止，在其屏東縣新園鄉○○路70號住處，以
    將海洛因粉末放入注射針筒摻水注射血管方式，連續施用海
    洛因多次，約每日施用1 次。其間，於94年4 月26日13時許
    ，在屏東縣新園鄉○○村○○路為警查獲，並扣得其所持有
    之海洛因1 包（淨重0.08公克，空包裝重0.37公克），又於
    94年7 月29日16時許，在屏東縣新園鄉○○路，為警查獲，
    並扣得其所使用殘留海洛因之注射針筒1 支。
二、案由屏東縣警察局東港分局報請台灣屏東地方法院檢察署檢
    察官偵查起訴及移送併案審理。
     理  由
一、本案被告甲○○所犯係死刑、無期徒刑、最輕本刑為3 年以
    上有期徒刑以外之罪，其於審理中就前揭被訴事實為有罪之
    陳述，經審判長告知簡式審判程序之旨，並聽取其與公訴人
    之意見後，本院認宜依簡式審判程序進行之，爰依刑事訴訟
    法第273 條之1 第1 項裁定本件進行簡式審判程序，合先
    明。
二、上開被告甲○○連續施用第一級毒品海洛因之事實，迭據被
    告於警詢、偵查及歷次審理中供承不諱，並有被告陳明為其
    所有之海洛因1 包及使用過殘留海洛因之注射針筒1 支扣案
    可佐。被告先後2 次為警查獲後，經採其尿液檢驗結果，均
    有施用海洛因後代謝之嗎啡陽性反應，此有台灣檢驗科技股
    份有限公司94年5 月17日編號第KＺ000000000000號、94年8
    月12日編號第KＺ000000000000號尿液檢驗報告2 紙附卷可稽
    。扣案之白色粉末1 包，經法務部調查局鑑定結果，係第一
    級毒品海洛因無訛（淨重0.08公克，空包裝重0.37公克），
    復有該局94年7 月4 日調科壹字第240003668 號鑑定通知書
    1 紙附卷足憑。按台灣檢驗科技股份有限公司之尿液檢驗報
    告，係該公司具有專業知識之職員業務上所製作之鑑定文書
    ：而法務部調查局之鑑定通知書，係該局所屬公務員，依其
    專業知識及精密儀器檢驗之職務上製作之鑑定文書；均無顯
    不可信之情況，依刑事訴訟法第159 條之4 第1 項、第2 項
    規定，均得採為認定事實之證據。
三、查被告於89年間，因施用毒品案件，經台灣台中地方法院裁
    定送觀察、勒戒後，認無繼續施用毒品傾向，由台灣台中地
    方法院檢察署檢察官於89年10月7 日以89年度毒偵字第5022
    號為不起訴處分，而執行完畢釋放，此有臺灣高等法院被告
    全國前案紀錄表附卷可考，茲於執行完畢釋放後5 年內，又
    再犯施用第一級毒品罪，依毒品危害防制條例第23條第2 項
    規定，應予追訴論處。
四、按海洛因係毒品危害防制條例第2 條第2 項第1 款所稱之第
    一級毒品，不得非法持有、施用。核被告施用海洛因之行為
    ，係犯毒品危害防制條例第10條第1 項之施用第一級毒品罪
    。被告先後多次行為，時間緊接，犯同一之罪名，顯係基於
    概括犯意為之，為連續犯，應依刑法第56條規定以一罪論，
    並加重其刑。又被告有上開犯罪前科，受有期徒刑之執行，
    於94年2 月18日執行完畢，有上開被告全國前案紀錄表可按
    ，茲於受有期徒刑執行完畢後5 年內，再犯有期徒刑之施用
    第一級毒品罪，為累犯，應依刑法第47條規定加重其刑，並
    予遞加之。被告自94年4 月27日起至同年7 月28日止之犯罪
    行為，雖未經檢察官起訴，因與起訴部分有連續犯之裁判上
    一罪關係，為起訴效力所及，自應併予審理。
五、原審判決論處被告罪刑，固無不合，惟未及就上開為起訴效
    力所及之部分行為一併審理，尚有未洽。檢察官上訴意旨指
    摘原判決不當，為有理由，應由本院將原判決撤銷改判。爰
    審酌被告前有多次施用毒品案件，經觀察、勒戒及強制戒治
    後，仍未戒絕毒癮，猶再多次施用毒品，未見悔改之意，及
    犯罪期間、次數，犯罪後坦承犯行，態度尚好等一切情狀，
    量處如主文所示之刑。扣案之上開海洛因1 包係毒品，其包
    裝袋沾染海洛因及使用過殘留海洛因之注射針筒1 支，其沾
    染之海洛因及殘留之海洛因，無法完全析離，整體視為毒品
    ；均依毒品危害防制條例第18條第1 項前段規定宣告沒收銷
    燬之。
據上論斷，應依刑事訴訟法第369 條第1 項前段、第364 條、第
273 條之1 第1 項、第299 條第1 項前段，毒品危害防制條例第
10條第1 項、第18條第1 項前段、刑法第11條前段、第56條、第
47條，判決如主文。
本案經檢察官陳宗吟到庭執行職務。
中　　華　　民　　國　　94　　年　　10　　月　　25　　日
                  刑事第八庭    審判長法  官  惠光霞
                                      法  官  蔡國卿
                                      法  官  洪慶鐘
以上正本證明與原本無異。
如不服本判決應於收受本判決後10日內向本院提出上訴書狀，其
未述上訴理由者，並得於提起上訴後10日內向本院補提理由書
狀（均須按他造當事人之人數附繕本)「 切勿逕送上級法院」。
中　　華　　民　　國　　94　　年　　10　　月　　26　　日
                                書   記　 官  呂素珍
附錄本判決論罪科刑法條：
毒品危害防制條例第10條第1項：
施用第一級毒品者，處 6 月以上 5 年以下有期徒刑。
                                                      Ｆ
